臺灣臺中地方法院刑事判決
111年度交易字第512號
公  訴  人  臺灣臺中地方檢察署檢察官
被      告  曾齋昀




上列被告因公共危險案件，經檢察官提起公訴（111年度速偵字
第1320號），本院判決如下：
    主    文
曾齋昀駕駛動力交通工具而吐氣所含酒精濃度達每公升零點二五
毫克以上，累犯，處有期徒刑陸月，如易科罰金，以新臺幣壹仟
元折算壹日。
    犯罪事實
一、曾齋昀前因酒後駕車之公共危險案件，經本院以109年度沙
    交簡字第793號判決判處有期徒刑5月，併科罰金新臺幣（下
    同）2萬元確定，入監服刑後，於民國110年4月11日執行完
    畢出監(有期徒刑執行期間為109年10月23日至110年3月22日
    ，罰金部分易服勞役20日執行期間為110年3月23日至4月11
    日)。詎其仍不知悔改，於111年3月18日晚間8時許(起訴書
    誤植為110年3月18日晚間8時許，為公訴檢察官當庭更正)，
    在臺中市龍井區臨港路某工廠飲用保力達藥酒後，明知飲酒
    後已達不得騎乘動力交通工具之程度，仍基於酒後騎乘動力交通
    工具之犯意，自該處騎乘車牌號碼000-000號普通重型機車
    上路。嗣於同日晚間8時33分許，行經臺中市○○區○○路0段00
    0號前，為警攔檢，並經測得其吐氣所含酒精濃度達每公升0
    .43毫克，始查悉上情。
二、案經臺中市政府警察局烏日分局報告臺灣臺中地方檢察署檢
    察官偵查起訴。
    理    由
一、證據能力
　　本判決認定事實所引用之被告以外之人於審判外之言詞或書
    面證據等供述證據，檢察官及被告均未爭執證據能力，復經
    本庭審酌認該等證據之作成無違法、不當或顯不可信之情況
    ，依刑事訴訟法第159條之5規定，均有證據能力；又本案認
    定事實引用之卷內其餘非供述證據，並無證據證明係公務員
    違背法定程序取得，依同法第158條之4規定反面解釋，亦均
    有證據能力。
二、認定犯罪事實所憑證據及理由
　　上揭犯罪事實，業據被告曾齋昀於警詢時、偵查中及本院審
    理時坦承不諱（見速偵卷P25至28、P71至72、本院卷P33）
    ，且有職務報告、當事人酒精測定紀錄表、臺中市政府警察
    局舉發違反道路交通管理事件通知單、刑案現場測繪圖、車
    牌號碼000-000號普通重型機車之車輛詳細資料報表、公路
    監理電子閘門系統查詢結果附卷可佐（見速偵卷P23、P29、
    P31、P33、P41、P43），足認被告上開任意性自白與事實相
    符，是本案事證明確，被告上開犯行洵堪認定，應依法論罪
    科刑。
三、論罪科刑
(一)核被告曾齋昀所為，係犯刑法第185條之3第1項第1款之駕駛
    動力交通工具而吐氣所含酒精濃度達每公升零點二五毫克以
    上之罪。
(二)被告前於110年4月11日受犯罪事實欄所載有期徒刑執行完畢
    後出監乙節，為被告所供認(見本院卷P33)，並有上開案件
    判決書(見本院卷P45至50)及臺灣高等法院被告前案紀錄表
    在卷可按，其於該有期徒刑執行完畢後，5年內故意再犯本
    案有期徒刑以上之罪，為累犯，又上開案件與本案同為酒後
    駕車之公共危險案件，可見被告受上開案件處罰後再犯本案
    件，有刑罰反應力薄弱情形，且具特別惡性，自應依刑法第
    47條第1項規定，加重其刑。
(三)爰以被告之責任為基礎，審酌：1.被告除前開構成累犯案件
    外，另於105年、106間各有1次酒後駕車之公共危險案件，
    並分別經法院判處有期徒刑2月、3月確定等情，有臺灣高等
    法院被告前案紀錄表附卷可參。2.被告於酒後騎乘普通重型
    機車上路，為警測得吐氣所含酒精濃度高達每公升0.43毫克
    ，法治觀念淡薄，漠視用路人安全，危害交通秩序，行為殊
    值非難。3.被告坦承犯行之犯後態度。4.被告自陳之智識程
    度、家庭經濟狀況（見本院卷P34）暨本案情節、前案刑度
    、再犯本案間隔期間等一切情狀，量處如主文所示之刑及諭
    知易科罰金之折算標準，以示懲戒。
據上論斷，應依刑事訴訟法第299條第1項前段、刑法第185條之3
第1項第1款、第47條第1項、第41條第1項前段，刑法施行法第1
條之1第1項，判決如主文。
本案經檢察官謝孟芳提起公訴，檢察官林卓儀到庭執行職務。
中　　華　　民　　國　　111 　年　　5 　　月　　26　　日
                  刑事第二庭    法  官  王振佑
以上正本證明與原本無異。
如不服本判決應於收受判決後20日內向本院提出上訴書狀，並應
敘述具體理由；其未敘述上訴理由者，應於上訴期間屆滿後20日
內向本院補提理由書（均須按他造當事人之人數附繕本）「切勿
逕送上級法院」。
                                書記官  王淑燕
中　　華　　民　　國　　111 　年　　5 　　月　　26　　日
附錄論罪科刑法條:
刑法第185條之3第1項第1款
駕駛動力交通工具而有下列情形之一者，處 3 年以下有期徒刑
，得併科 30 萬元以下罰金：
一、吐氣所含酒精濃度達每公升零點二五毫克或血液中酒精濃度
    達百分之零點零五以上。